臺灣嘉義地方法院刑事判決　　　　　　　96年度交易字第57號
公　訴　人　臺灣嘉義地方法院檢察署檢察官
被　　　告　甲○○
上列被告因公共危險案件，經檢察官提起公訴（96年度偵字第14
89號），被告於準備程序中就被訴事實為有罪之陳述，本院合議
庭裁定由受命法官改依簡式審判程序審理，判決如下：
    主  文
甲○○服用酒類，不能安全駕駛動力交通工具而駕駛，累犯，處
有期徒刑柒月。
    事實及理由
一、犯罪事實：甲○○前因公共危險案件，經臺灣雲林地方法院
    先於民國九十二年十二月二十七日，以九十二年度虎交簡字
    第一四七號判決判處罰金銀元一萬元，如易服勞役，以銀元
    三百元折算一日確定（並未構成累犯），復於九十三年三月
    九日，以九十三年度港交簡字第三十七號判決判處有期徒刑
    四月，如易科罰金，以銀元三百元折算一日確定，上開罰金
    刑易服勞役與徒刑接續執行，甫於九十四年一月二十六日縮
    刑期滿執行完畢，再因公共危險案件，經同院於九十五年十
    二月十一日，以九十五年度港交簡字第一四五號判決判處有
    期徒刑六月確定，詎仍不知悔改，於九十六年二月三日晚間
    七時許，在嘉義縣大林鎮某處與同事飲用瓶裝啤酒二瓶後，
    已達不能安全駕駛動力交通工具之程度，竟旋於同日晚間八
    時許，駕駛車牌號碼Ｓ６－１６９３號自用小貨車離開上址
    ，於同日晚間八時二十五分許，行經嘉義縣太保市○道○號
    ○路二六三公里處南下路段，因不勝酒力致操作失控，擦撞
    同向行駛之車牌號碼分別為８６３－ＦＣ號營業大客車、Ｊ
    Ａ－４８７９號自用小客貨車、３４１－ＳＣ號自用大貨車
    （無人受傷），嗣經警到場處理，於同日晚間九時六分許，
    測得甲○○呼氣酒精濃度高達每公升零點六七毫克。
二、認定犯罪事實所憑證據
(一)被告於警詢、本院準備程序及審理時為有罪之供述。
(二)國道公路警察局道路交通事故談話紀錄表、刑法第一百八十
    五條之三案件測試觀察紀錄表、呼氣測試酒精濃度測定值紀
    錄表、道路交通事故現場圖、道路交通事故調查報告表（一
    ）（二）、國道公路警察局舉發違反道路交通管理事件通知
    單及警員謝金旺職務報告書各一份。
(三)刑法第一百八十五條之三立法目的，係為保護交通安全，因
    酒後陷於不能安全駕駛狀態，具高度公共危險性，法務部亦
    依德國、美國等之研究，認人體呼氣所含酒精濃度達每公升
    零點五五毫克時，就生理行為方面，會產生視覺反應遲鈍、
    影像不能集中、走路或講話可能發抖、動作笨拙等影響，就
    駕駛能力方面，亦有反應遲鈍、不能看清前方路況及車旁後
    照鏡等影響，於此情況下，其肇事率為一般人之十倍，即以
    呼氣所含酒精濃度達每公升零點五五毫克以上，作為認定不
    能安全駕駛之客觀標準。本案被告所測得之呼氣酒精濃度已
    高達每公升零點六七毫克，復衡之其因駕駛失控撞及數車輛
    等情，益徵被告已達不能安全駕駛動力交通工具之程度，至
    為灼然，其犯行已堪認定。
三、論罪科刑
    按刑法第一百八十五條之三所稱服用酒類或其他相類之物，
    不能安全駕駛動力交通工具之公共危險罪，係屬抽象危險犯
    之規定，此種抽象危險係伴隨服用酒類或其他相類之物過量
    之行為而當然成立，即客觀上有此種行為出現，危險即視為
    存在，至於有無肇事之具體結果，均不影響公共危險罪責之
    成立。核被告所為，係犯刑法第一百八十五條之三之服用酒
    類，不能安全駕駛動力交通工具而駕駛罪。又被告前因公共
    危險案件，經法院判決確定，並於九十四年一月二十六日縮
    刑期滿執行完畢，有臺灣高等法院被告前案紀錄表一份在卷
    為佐，其於受徒刑之執行完畢，五年以內故意再犯本件有期
    徒刑以上之罪，為累犯，應依刑法第四十七條第一項規定，
    加重其刑。爰審酌被告高職畢業之智識程度，業因三次酒後
    駕車為警查獲而遭法院判處罪刑確定，其中最近一次甫於九
    十五年十二月十一日經法院判決確定，已於前揭犯罪事實欄
    中詳述，並有判決書及上開前案紀錄表附卷足憑，其對於飲
    用酒類後不得駕駛車輛一節，應知之甚稔，更應謹誡在心，
    竟仍再犯本案，益徵其未記取前數次之刑罰制裁教訓，迭次
    無視於其他用路人可能遭受之生命、身體威脅，僅圖一己之
    便，酒後率意駕車，對於道路公共安全已生顯著之危險，甚
    屬可責，兼衡其犯後坦承犯行之態度、本案所致生之公共危
    險程度及其家庭狀況、犯罪之手段、目的、方式等一切情狀
    ，量處如主文所示之刑。至於公訴檢察官對被告具體求處有
    期徒刑九月，惟本院審酌上情，認量處如主文所示之刑，已
    足收懲儆之效，難允所請，併予敘明。
四、適用法條
(一)刑事訴訟法第二百七十三條之一第一項、第二百九十九條第
    一項前段、第三百十條之二、第四百五十四條第一項。
(二)刑法第一百八十五條之三、第四十七條第一項。
(三)刑法施行法第一條之一第一項、第二項後段。
本案經檢察官曹哲寧到庭執行職務
中　　華　　民　　國　　96　　年　　3　　月　　19　　日
                  交通法庭    法　官　林青怡
上列正本證明與原本無異。
如不服本判決，應於判決送達後10日內向本院提出上訴狀（應附
繕本）。告訴人或被害人如對於本判決不服者，應具備理由請求
檢察官上訴，其上訴期間之計算係以檢察官收受判決正本之日期
為準。
中　　華　　民　　國　　96　　年　　3　　月　　19　　日
                              書記官  李佳惠
附錄本案論罪科刑法條
刑法第185條之3
服用毒品、麻醉藥品、酒類或其他相類之物，不能安全駕駛動力
交通工具而駕駛者，處1年以下有期徒刑、拘役或3萬元以下罰金
。
